【裁判字號】    99,上更(一),372
【裁判日期】    990831
【裁判案由】    違反藥事法
【裁判全文】
臺灣高等法院刑事判決             99年度上更(一)字第372號
上  訴  人  臺灣臺北地方法院檢察署檢察官
被      告  陳柏宏原名甲○○.
上列上訴人因被告違反藥事法案件，不服臺灣台北地方法院中華
民國96年12月25日96年度訴字第1714號第一審判決（起訴案號：
臺灣台北方法院檢察署96年度偵字第1039號），提起上訴，本院
判決如下：
    主  文
上訴駁回。
    理  由
一、按被告所犯非為死刑、無期徒刑、最輕本刑3年以上有期徒
    刑之罪或高等法院管轄第一審案件者，案件經檢察官提起公
    訴或聲請簡易判決處刑，於第一審言詞辯論終結前或簡易判
    決處刑前，檢察官依被告之請求，經法院同意，就被告願受
    科刑之範圍於審判外進行協商，經當事人雙方合意，且被告
    認罪者，由檢察官聲請法院改依協商程序而為判決。再者，
    協商判決除有下列情形之一者，不得上訴：（一）聲請協商
    程序終結前，被告撤銷協商合意或檢察官撤回協商聲請者；
    （二）被告之協商意思非出於自由意志者；（三）被告所犯
    非第455條之2第1項所定得以協商判決者；（四）被告有較
    其他較重之裁判上一罪之犯罪事實者；（五）法院認應諭知
    免刑、免訴、不受理者等情形之一；（六）法院應於協商合
    意範圍內為判決。法院為協商判決所科之刑，以宣告緩刑、
    2年以下有期徒刑、拘役或罰金為限。因協商判決之上訴，
    除本編有特別規定外，準用第三編第一章及第二章之規定。
    第二審法院認上訴不合法律上之程序或法律上不應准許上訴
    者，應以判決駁回之。刑事訴訟法第455條之2第1項第1款、
    第455條之10第1項、第455條之11第1項及第367條本文分別
    定有明文。職是，協商判決不得上訴者，倘提起上訴，顯為
    法所不許，應予駁回（參照最高法院98年度臺上字第4727號
    判決）。
二、公訴人上訴意旨略以：被告所犯係藥事法第八十三條明知為
    禁藥而販賣罪，其法定本刑為七年以下有期徒刑，得併科新
    臺幣五百萬元以下罰金，揆之刑法第四十一條第一項規定，
    被告所受有期徒刑五月之諭知，應不得易科罰金，原審判決
    顯有違誤云云。
三、經查：
（一）被告所犯為藥事法第八十三條明知為禁藥而販賣罪，其法
      定本刑為七年以下有期徒刑，非屬最輕本刑3年以上有期
      徒刑之罪，而檢察官於原審準備程序時表示「本件被告認
      罪，且雙方合意，被告願受有期徒刑十月，減為有期徒刑
      五月，得易科罰金，聲請本件改依協商程序而為判決」（
      見原審卷第19頁）。原審合意庭同意檢察官所請，將本件
      改依協商程序而為判決，並由受命法官獨任為之（見原審
      卷第19頁），原審法官於96年12月24日審理時詢問被告，
      其與檢察官間達成協商合意，是否出於自由意志？被告回
      覆稱是等語（見原審卷第21頁）。足認前開認罪協商之合
      意係出於被告自由意志所為。
（二）被告或公訴人並未於原審協商程序終結前，撤銷協商合意
      或撤回協商聲請，且本件亦無有較其他較重之裁判上一罪
      之犯罪事實；復無應諭知免刑、免訴、不受理等情形。況
      本件協商判決判處被告有期徒刑十月，減為有期徒刑五月
      ，如易科罰金，以新臺幣一千元折算一日，均在當事人協
      商範圍內，故本件協商判決符合刑事訴訟法第455條之4第
      2項規定，是原審法院已於協商合意範圍內為判決。揆諸
      前揭說明，足堪認定本件協商判決屬不得上訴之案件。
四、綜上所述，被告對於不得上訴之案件提起上訴，其上訴為法
    律上不應准許，應予駁回，且不經言詞辯論而為之。至原審
    判決就有期徒刑諭知「如易科罰金，以新臺幣一千元折算一
    日」是否違背法令？宜由檢察官另循非常上訴程序救濟之，
    尚非本件所得審究，併此敘明。
據上論斷，應依刑事訴訟法第455 條之11第1 項、第367 條及第
372 條，判決如主文。
中    華    民    國    99    年     8    月    31    日
                    刑事第一庭審判長法  官  葉騰瑞
                                    法  官  彭政章
                                    法  官  莊明彰
以上正本證明與原本無異。
如不服本判決，應於收受送達後10日內向本院提出上訴書狀，其
未敘述上訴之理由者並得於提起上訴後10日內向本院補提理由書
（均須按他造當事人之人數附繕本）「切勿逕送上級法院」。
                                    書記官  王韻雅
中    華    民    國    99    年    9     月    1     日

司法院資訊處製作；財團法人民間司法改革基金會備份。
